臺灣板橋地方法院民事判決　　　　　　　96年度簡上字第85號
上　訴　人　乙○○○
訴訟代理人　林辰彥律師
被上訴人　　甲○○
　　　　　　　　　　　　10號3樓
訴訟代理人　鍾周亮律師
上列當事人間請求返還不當得利等事件，上訴人對於中華民國96
年3 月22日本院三重簡易庭96年度重簡字第2525號第一審判決提
起上訴，並聲請就假執行部分，先為辯論裁判，本院於中華民國
96年6 月6日言詞辯論終結，判決如下：
    主      文
原判決所命給付，如上訴人以新台幣參拾肆萬壹仟貳佰元預供擔
保後，得免為假執行。
    事實及理由
一、按法院得依聲請或依職權宣告被告預供擔保，或將請求之標
    的物提存而免為假執行；第二審法院應依聲請，就關於假執
    行之上訴，先為辯論及裁判，民事訴訟法第392條第2項、第
    455條分別定有明文。
二、上訴人聲請意旨略以：本事件固經本院三重簡易庭判決，惟
    上訴人不服業於法定期間上訴，而日前上訴人接獲被上訴人
    執原審判決聲請假執行查封上訴人之財產，現由本院執行處
    以96年度執水字第21236 號受理，造成諸多困擾、糾紛，為
    免上訴人遭受無可回復之損害，為此爰依民事訴訟法第455
    條之規定，聲請先就假執行之部分為辯論及裁判等語。並聲
    明：除免為假執行供擔保金額外，如主文所示。
三、被上訴人則以：上訴人於原審未聲請宣告免為假執行，此咎
    在自己，又係延至訴訟之不法伎倆等語資為抗辯。並聲明：
    駁回上訴人該部分之聲請。
四、本院查：原審就本事件本案部分，為被上訴人勝訴之判決，
    並判命上訴人給付新台幣（下同）210,000 元及自民國95年
    4 月14日起至返還台北縣蘆洲市○○路一０八號一樓房屋面
    向成功路右邊之店面於被上訴人之日止，按月應給付被上訴
    人35,000元；另應給付131,200 元及自95年4 月14日起至返
    還上開店面前之騎樓於被上訴人之日止，按日應給付被上訴
    人800 元。且因本事件係就民事訴訟法第427 條第1 項訴訟
    適用簡易程序所為被告（上訴人）敗訴之判決，乃依民事訴
    訟法第389 條第1 項第3 款依職權宣告假執行，此有原審判
    決書在卷可憑。而上訴人不服原審判決，於法定上訴期間內
    之96年4 月23日提起上訴，其上訴聲明第1 、3 項已明載：
    「原判決廢棄」、「上訴人願供擔保免為假執行（請先行判
    決）」，此有上訴狀附卷可參，則原審既係為被上訴人全部
    勝訴之判決，上訴人就其不利之部分上訴，並請求將原判決
    全部廢棄，其上訴範圍自包括假執行之判決在內，從而上訴
    人本於民事訴訟法第455 條之規定，聲請先就假執行之部分
    為辯論及裁判，並聲明願預供擔保請准宣告免為假執行，於
    法尚無不合，爰酌定相當之擔保金額准許之。
五、本件係屬中間判決，毋庸就訴訟費用之負擔予以裁判，併此
    敘明。
六、據上論結，上訴人之聲請為有理由，爰依民事訴訟法第436
    條之1第3項、第455條、第463條、第392條第2項，判決如主
    文。
    。
中　　華　　民　　國　　96　　年　　6 　　月　　6 　　日
                  民事第三庭    審判長法　官　朱耀平
                                      法　官　何君豪
                                      法　官　劉以全
上為正本係照原本作成。
不得上訴。
中　　華　　民　　國　　96　　年　　6 　　月　　6 　　日
                                      書記官  陳淑芳
